

CONTACTO

Teléfono: +573155032881

Ubicación: Calle 8ª 8-42 Socorro. mejiagonzalezpatricia@gmail.com

PERFIL

Ingeniera de sistemas, con más de un año de experiencia como analista de pruebas manual (QA), cuento con conocimientos en pruebas automatización (cypress, selenium) y performance (Jmeter), lenguajes de programación como Java, desarrollo web Front End con CSS, HTML, Java Script, Laravel, Php, plataformas de gestión de contenido como Contentful y WordPress, además de mis habilidades técnicas, cuento conocimientos en ciberseguridad, experiencia y competencias en sistemas operativos, herramientas ofimáticas y bases datos como MySQL y Oracle. Mi trayectoria abarca también el soporte técnico, periféricos y el mantenimiento preventivo y predictivo de equipos de cómputo. Aporto a mi perfil una versatilidad adicional al contar con experiencia y conocimientos en marketing digital y gestión de redes sociales. Asimismo, tengo habilidades en el uso de herramientas de diseño como CorelDraw y Canva, y experiencia en la edición de imágenes y videos con Capcut, Filmora e Inshot. Mi enfoque integral combina la experiencia técnica habilidades con áreas complementarias, creando un perfil profesional diverso y completo.

Sonia Patricia Mejía González

Ingeniera de Sistemas

EXPERIENCIA PROFESIONAL

Instructora Agentes de Seguros de Vida Lifeshield4u

12/02/2024-02-08/2024

Funciones realizadas:

Formación y capacitación de aspirantes como agentes de seguros en la ciudad de Atlanta Georgia, Estados Unidos.

Analista de Pruebas Software Quality Assurance S.A

18/08/2021- 22/03/2023

Funciones realizadas:

Como analista de pruebas, lideré la planificación y ejecución eficiente del proceso de pruebas, desde la definición de objetivos y cobertura, hasta la creación de casos detallados. Además, generé documentación, manuales y mantuve un seguimiento preciso del estado de las pruebas. Ejecuté pruebas en sprint, certifiqué funcionalidades probadas y proporcioné informes detallados de cierre. Mi enfoque incluye una colaboración efectiva y adherencia a las metodologías del cliente.

Auxiliar de Gestión del conocimiento y Talento Humano Software Quality Assurance S.A

18/02/2021- 17/08/2021

Funciones realizadas:

individual.

Creación de Material Didáctico para plataforma Campus.

Creación de Manuales para manejo de herramientas de pruebas de software. Seguimiento al cumplimiento del plan de desarrollo

Apoyo semilleros de formación dictados por la empresa.

Creación de planes de formación y asignación de charlas de blandas a analistas.

HABILIDADES

- Comunicación Efectiva
- Atención al detalle.
- Proactividad.
- Trabajo en Equipo.
- Resolución de conflictos
- Adaptabilidad al cambio

REFERENCIAS

Área Talento Humano

Software Quality Assurance S.A. 3216983985

Mayerly Pacheco

Analista de Pruebas. 3183584957

Katherine Bedoya

Coordinadora de procesos y Gestión de Conocimiento. 3127073283

William Muñoz

Ingeniero de Sistemas. 3173626888

Técnico en Sistemas

Universidad Libre Seccional Socorro

05/02/2018-04/08/2018

Funciones realizadas:

Mantenimiento preventivo y predictivo a equipos de cómputo.

Instalación y Configuración de software.

Apoyo a docentes y estudiantes en salas de audiovisuales.

Atención y servicio al estudiante en préstamos de equipos de cómputo y Audiovisuales.

Manejo de Inventarios.

ESTUDIOS

Ingeniera de Sistemas.

Uniremington

2021

Tecnólogo en Análisis y Desarrollo de Sistemas de Información.

Servicio Nacional de Aprendizaje SENA 2021

Técnico en Sistemas.

Servicio Nacional de Aprendizaje SENA 2018

• Diplomado Excel Financiero.

Multicómputo

2024

Bachiller Académico

Inspedcol 2017

OTROS CURSOS

• Marketing Digital y Gestión de Redes Sociales

Profesión del Futuro 2022

2023

• Campañas Publicitarias de Google Ads y Facebook Ads.

IDIOMAS

Español: Nativo

Inglés: Básico